臺灣板橋地方法院刑事裁定　 　　 　　96年度聲減字第3354號
聲　請　人　臺灣板橋地方法院檢察署檢察官
受　刑　人
即　被　告　甲○○
　　　　　　　　　　〔現於臺灣花蓮監獄執行中〕
上列受刑人因竊盜等案件，已經判決罪刑確定，聲請人聲請減刑
及定其應執行之刑〔９６年度聲減字第３４８９號〕。本院裁定
如下：
    主      文
甲○○所犯如附表壹所載之罪，所處如附表壹「宣告刑」欄所載
之刑，減為有期徒刑參月，如易科罰金，以銀元參佰元折算壹日
。
甲○○所犯如附表貳所載之罪，所處如附表貳「宣告刑」欄所載
之刑，減為附表貳「減得之刑」欄所示之刑；附表貳「減得之刑
」欄所示之刑與附表參「宣告刑」欄所載之刑，應執行有期徒刑
柒年參月。
其餘聲請駁回。
    理      由
壹、聲請意旨略以：受刑人甲○○因竊盜等案件，先後經判決確
    定如附表壹、貳、參、肆所載。經查其所犯上開各罪，犯罪
    時間均在民國〔下同〕９６年４月２４日以前，所犯如附表
    壹、貳、肆所列之罪，核與中華民國九十六年罪犯減刑條例
    第２條第１項第３款之規定相符，應依同條例第８條第１項
    、第３項、第１０條第２項、第１２條之規定聲請裁定減刑
    ，並將「附表壹、肆」及「附表貳、參」所示減得之刑，分
    別定應執行刑，暨依同條例第９條之規定諭知易科罰金之折
    算標準等語。
貳、按：〔壹〕犯罪在中華民國９６年４月２４日以前者，除本
    條例另有規定外，依下列規定減刑：三、有期徒刑、拘役或
    罰金，減其刑期或金額二分之一。又裁判確定前犯數罪均應
    減刑而未定執行刑者，就各罪依第二條、第四條、第六條至
    第八條規定減刑後，適用刑法第五十一條定其應執行之刑；
    而裁判確定前犯數罪均應減刑而已定執行刑者，仍依前項規
    定，另定應執行之刑。又犯最重本刑為五年以下有期徒刑以
    下之刑之罪，依本條例規定減為六月以下有期徒刑、拘役者
    ，應於為減刑裁判時，併諭知易科罰金折算之標準，中華民
    國九十六年罪犯減刑條例第２條第１項第３款、第１０條第
    １項、第２項前段、第９條分別定有明文。〔貳〕受刑人為
    事實欄所示行為後，刑法業經總統於９４年２月２日以總統
    華總一義字第０９４０００１４９０１號令修正公布第１～
    ３、５、１０、１１、１５、１６、１９、２５～２７、第
    四章章名、２８～３１、３３～３８、４０～４２、４６、
    ４７、４９、５１、５５、５７～５９、６１～６５、６７
    、６８、７４～８０、８３～９０、９１－１、９３、９６
    、９８、９９、１５７、１８２、２２０、２２２、２２５
    、２２９－１、２３１、２３１－１、２９６－１、２９７
    、３１５－１、３１５－２、３１６、３４１、３４３條條
    文；增訂第４０－１、７５－１條條文；刪除第５６、８１
    、９４、９７、２６７、３２２、３２７、３３１、３４０
    、３４５、３５０條條文；並自９５年７月１日施行。現行
    刑法第２條第１項規定：「行為後法律有變更者，適用行為
    時之法律。但行為後之法律有利於行為人者，適用最有利於
    行為人之法律。」，其中〔一〕行為時刑法第５１條第５款
    規定：「宣告多數有期徒刑者，於各刑中之最長期以上，各
    刑合併之刑期以下，定其刑期。但不得逾二十年。」。現行
    刑法第５１條第５款規定：「宣告多數有期徒刑者，於各刑
    中之最長期以上，各刑合併之刑期以下，定其刑期。但不得
    逾三十年。」；比較修正前、後法律，新法非有利於行為人
    。〔二〕行為時之刑法第４１條第１項前段規定：「犯最重
    本刑為伍年以下有期徒刑以下之刑之罪，而受陸個月以下有
    期徒刑或拘役之宣告，因身體、教育、職業、家庭之關係或
    其他正當事由，執行顯有困難者，得以壹元以上參元以下折
    算壹日，易科罰金。」，又行為時之易科罰金折算標準，修
    正前罰金罰鍰提高標準條例第２條〔現已刪除〕規定，就其
    原定數額提高為１００倍折算１日。據此，行為時之易科罰
    金折算標準，應以銀元參佰元折算壹日，經折算後，應以新
    臺幣玖佰元折算壹日。惟現行刑法第４１條第１項前段則規
    定：「犯最重本刑為伍年以下有期徒刑以下之刑之罪，而受
    陸個月以下有期徒刑或拘役之宣告者，得以新臺幣壹仟元、
    貳仟元或參仟元折算壹日，易科罰金。」。比較修正前、後
    之易科罰金折算標準，新法非有利於行為人。
參、查受刑人甲○○所犯附表壹、貳、參所示之罪，經判處如附
    表壹、貳、參所示之刑確定在案，茲檢察官所犯如附表壹、
    貳所示之罪，其犯罪時間，均在９６年４月２４日以前，悉
    合於減刑條件，聲請予以減刑，核無不合，應予准許，並依
    聲請意旨，將附表貳「減得之刑」欄所示之刑，與附表參不
    應減刑之罪所處之「宣告刑」欄所載之刑，定其應執行之刑
    ，如主文第壹項、第貳項。又減刑後之易科罰金或易服勞役
    之折算標準，仍宜照原標準定之，法院辦理九十六年度減刑
    案件應行注意事項第十六點定有明文。附表壹所示之罪，原
    確定判決已宣告易科罰金之折算標準，則減得之刑亦適用原
    折算標準，附此敘明。
肆、駁回部分：
    一、查受刑人甲○○另因竊案件〔臺灣板橋地方法院檢察署
        ９０年度偵字第１６２６０號〕，經本院以９１年度簡
        上字第１１７號刑事判決，判處「甲○○連續竊盜，處
　　　　有期徒刑陸月，如易科罰金，以參佰元折算壹日。扣案
　　　　之鑰匙伍支均沒收。」於『９１年６月２１日』確定，
  　　　此有臺灣高等法院被告前案紀錄表、本院上揭判決繕本
    　　足參；附表壹所示之罪，犯罪日期在『９１年６月２１
　      日』之『前』，據此，本院「９１年度簡上字第１１７
        號刑事判決」所處之罪，與附表壹所示之罪，始係數罪
　　　　併罰案件；至附表肆所示之罪，其犯罪日期，在『９１
　　　　年６月２１日』之『後』，核與附表壹所示之罪，非數
  　　　罪併罰案件，聲請意旨請將附表壹、附表肆所示之罪減
　　    得之刑定應執行之刑，不應准許。
　　二、附表肆所示之罪，所處宣告刑，業於９２年７月６日執
　　　　行完畢〔臺灣板橋地方法院檢察署９２年度執緝字第２
　　　　６４號〕，此有臺灣高等法院被告前案紀錄表在卷足稽
  　　　，聲請人聲請將附表肆所示宣告刑，依中華民國九十六
　　　　年罪犯減刑條例予以減刑，不應准許。
伍、依中華民國九十六年罪犯減刑條例第２條第１項第３款、第
    ８條第１項、第３項、第１０條、第１１條，刑法第２條第
    １項前段，修正前刑法第５１條第５款，裁定如主文。
中　　華　　民　　國　　96　　年　　8 　　月　　8   　日
          　      刑事第一庭    法　官  陳福來
以上正本證明與原本無異。
如不服本裁定應於送達後5日內向本院提出抗告狀。
　　　　　　　　　　　　　　　　書記官  林兆嘉
中　　華　　民　　國　　96　　年　　8 　　月　　8   　日
